【裁判字號】    98,訴,800
【裁判日期】    980826
【裁判案由】    毒品危害防制條例
【裁判全文】
臺灣基隆地方法院刑事判決               98年度訴字第800號
公  訴  人  臺灣基隆地方法院檢察署檢察官
被      告  丙○○
上列被告因違反毒品危害防制條例案件，經檢察官提起公訴（98
年度撤緩毒偵字第53、54號），於本院準備程序進行中，被告就
被訴事實為有罪之陳述，本院合議庭乃裁定由受命法官獨任依簡
式審判程序進行審理，並判決如下：
    主  文
丙○○施用第一級毒品，累犯，處有期徒刑肆月，如易科罰金，
以新臺幣壹仟元折算壹日；又施用第一級毒品，累犯，處有期徒
刑肆月，如易科罰金，以新臺幣壹仟元折算壹日，扣案之第一級
毒品海洛因壹包（驗餘淨重零點壹零公克）併同難以完全析離之
外包裝袋壹只沒收銷燬之。應執行有期徒刑陸月，如易科罰金，
以新臺幣壹仟元折算壹日。扣案之第一級毒品海洛因壹包（驗餘
淨重零點壹零公克）併同難以完全析離之外包裝袋壹只沒收銷燬
之。
    事實及理由
一、本件除犯罪事實欄一第七行關於「於95年12月28日期滿執行
    完畢」之記載，更正為「於95年12月27日縮刑期滿執行完畢
    ，於95年12月28日出監」及證據部分補充：「被告丙○○於
    本院審理中之自白」外，餘犯罪事實、證據均引用檢察官起
    訴書所載（如附件）。
二、本件被告丙○○所犯者非為死刑、無期徒刑、最輕本刑為3
    年以上有期徒刑之罪或高等法院管轄第一審案件，其於準備
    程序進行中，先就被訴事實為有罪之陳述，經告知其簡式審
    判程序之旨，並聽取公訴人、被告之意見後，本院依刑事訴
    訟法第273條之1第1 項之規定，裁定由受命法官獨任進行簡
    式審判程序，合先敘明。
三、論罪及科刑之理由：
  (一)查海洛因係毒品危害防制條例所列管之第一級毒品，此為該
    條例第2條第2項第1 款所明定。核被告所為，均係犯毒品危
    害防制條例第10條第1 項之施用第一級毒品罪。被告持有第
    一級毒品以供其施用，其持有之低度行為應為其施用之高度
    行為所吸收，不另論罪。又被告先後2 次施用毒品之行為，
    均係為滿足各該次之毒癮，於滿足毒癮後，該次行為即已完
    成，是各次均為各自獨立之行為，各具獨立性，其前後次施
    用毒品行為間，自無密切不可分之關係，各自獨立構成同一
    施用毒品罪責，應予分論併罰。
  (二)被告曾有犯罪科刑及刑之執行情形，此有臺灣高等法院被告
    前案紀錄表可稽，其於有期徒刑執行完畢後，5 年內故意再
    犯本件最重本刑有期徒刑之罪，均構成為累犯，均應依刑法
    第47條第1項規定論以累犯，並依法加重其刑。
  (三)按立法院於86年10月30日三讀通過，87年5月20 日公布，同
    年月22日生效之毒品危害防制條例，該條例對於施用毒品之
    被告改以「治療」、「矯治」為目的，非重在「處罰」，被
    告自96年7月23 日起已至衛生署基隆醫院參加美沙冬替代療
    法門診，於97年8月19日、97年9月16日、97年10月21日、97
    年11月18日、97年12月16日、98年1月13日、98年2月10日、
    98年3月10日、98年4月7日、98年5月5日、98年6月8 日、98
    年7月7日、98年8月4日連續13次驗尿均呈嗎啡陰性反應，有
    衛生署基隆醫院檢驗科尿液檢查報告在卷可佐，且被告目前
    與其父親共同承作台灣電力公司發包之工程，有正當職業，
    顯見被告尚無施用毒品成癮之傾向，前開立法目的已達，再
    者，監獄本非戒毒場所，實無再讓被告入監服刑之必要，若
    科以最低度刑仍嫌重，本院自應適用刑法第59條而酌量減輕
    其刑，爰應依職權適用之並酌量減輕其刑，並依法先加後減
    之。
  (四)爰審酌被告犯罪之動機、目的、犯罪時所受之刺激、犯罪之
    手段、犯人之生活狀況、品行、智識程度、犯罪所生之危險
    或損害、犯罪後坦承犯行，積極參加美沙冬替代療法門診之
    態度等一切情狀，分別判處如主文所示之刑，並依刑法第51
    條第5款規定定其應執行刑暨諭知易科罰金之折算標準。
  (五)扣案之白色粉末1 包，經檢驗結果含第一級毒品海洛因成分
    （驗餘淨重0.10公克），有法務部調查局96年8月10 日調科
    壹字第09623060940 號鑑定書在卷可按，併同難以完全析離
    之塑膠外包裝袋，應整體視為查獲之毒品，依毒品危害防制
    條例第18條第1 項前段規定宣告沒收銷燬之（蓋無論以何種
    方式分離包裝袋與其內裝之毒品，包裝袋內均會有極微量毒
    品殘留，故上述包裝袋應整體視為查獲毒品，一併宣告沒收
    銷燬之，參見最高法院95年度臺上字第3739號、第7354號判
    決）。
四、據上論斷，應依刑事訴訟法第273條之1第1項、第299條第1
    項前段、第310條之2、第454條，毒品危害防制條例第10條
    第1項、第23條第2項、第18條第1項前段，刑法第11條前段
    、第47條第1項、第59條、第41條第1項前段、第51條第5款
    ，判決如主文。
本案經檢察官乙○○到庭執行職務。
中    華    民    國    98    年    8    月    26    日
                  刑事第三庭法    官  林淑鳳
以上正本證明與原本無異。
如不服本判決應於收受送達後10日內向本院提出上訴書狀，並應
敘述具體理由；其未敘述上訴理由者，應於上訴期間屆滿後20日
內向本院補提理由書（均須按他造當事人之人數附繕本）「切勿
逕送上級法院」。
中    華    民    國    98    年    8     月    27    日
                            書 記 官  王靜敏
附錄論罪法條：
毒品危害防制條例第10條
施用第一級毒品者，處 6 月以上 5 年以下有期徒刑。
施用第二級毒品者，處 3 年以下有期徒刑。
附件：
臺灣基隆地方法院檢察署檢察官起訴書
                                  98年度撤緩毒偵字第53號
                                  98年度撤緩毒偵字第54號
    被      告  丙○○  男  37歲（民國○○年○月○○日生）
                        住基隆市○○區○○路2巷46號4樓
                        國民身份證統一編號：Ｚ000000000號
上列被告因違反毒品危害防制條例案件，業經偵查終結，認應提
起公訴，茲敘述犯罪事實、證據並所犯法條如下：
        犯罪事實
一、丙○○前因施用毒品案件，先後二次經裁定送觀察、勒戒後
    ，均認無繼續施用毒品之傾向，分別由本署檢察官於民國88
    年2 月12日以88年度偵字第991號、94年6月14日以94年度毒
    偵字第308 號、第1151號為不起訴處分確定。復因施用第一
    級毒品案件，由本署檢察官提起公訴，經臺灣基隆地方法院
    於95年5月23日以95年度訴字第180 號判處有期徒刑6月確定
    ，於95年12月28日期滿執行完畢；又於98年3 月間，因施用
    第一級毒品案件，由本署檢察官以98年度毒偵字第688 號提
    起公訴，經同法院於98年6月26日，以98年度訴字第561號判
    決判處有期徒刑7月 （尚未確定）。丙○○係毒品列管人口
    ，詎其仍未戒除毒癮，復基於施用第一級毒品海洛因之犯意
    ，先後於96年6月20日下午3時許及同年7月18日晚上8時許，
    分別在行政院衛生署基隆醫院廁所內及位於基隆市○○路之
    「新昆明醫院」廁所內，以捲煙點燃方式，施用毒品海洛因
    ，迄分別於（一）96年6 月20日晚間10時50分許，在基隆市
    ○○路某處，為警通知採尿送驗；（二）96年7 月19日上午
    10時10分許，在基隆市○○路215巷3號前，因行跡可疑為警
    盤查，當場查獲並扣得其所有而丟棄於地上之毒品海洛因 1
    包（淨重0.10公克、空包裝重0.23公克）。丙○○二次經警
    採尿送驗結果，均呈鴉片類毒品陽性反應，始悉上情。
二、案經基隆市警察局第二分局報告偵辦。
        證據並所犯法條
一、上揭事實，業據被告丙○○坦承不諱，且被告二次為警查獲
    後採集之尿液送驗，經以氣相層析質譜儀法鑑驗結果，均呈
    嗎啡陽性反應，此有基隆市警察局第二分局偵辦毒品案件尿
    液檢體對照表、列管毒品人口尿液檢體採集送驗紀錄表、台
    灣尖端先進生技醫藥股份有限公司出具之濫用藥物檢驗報告
    （尿液檢體編號：96-2-326號）及台灣檢驗科技股份有限公
    司出具之濫用藥物檢驗報告（尿液檢體編號：Ｚ00000000000
    0號） 等資料附卷可稽，堪信被告確於上揭時有施用毒品海
    洛因之事實。此外，並有上開毒品海洛因1 包扣案可資佐證
    ，復有不起訴處分書、起訴書及刑案資料查註紀錄表、法務
    部調查局鑑定書等資料在卷足憑，是被告自白與事實相符，
    事證明確，其犯行已堪認定
二、核被告丙○○所為，係涉犯毒品危害防制條例第10條第1 項
    之施用第一級毒品罪嫌。被告所犯上開二罪間，時間、地點
    不同、犯意各別，請予以分論併罰。又被告曾受徒刑之執行
    完畢，有本署刑案資料查註紀錄表在卷可參，其於5 年以內
    ，故意再犯本件有期徒刑以上之罪，為累犯，請依刑法第47
    條第1項規定加重其刑。扣案之毒品，請依同條例第18條第1
    項前段規定宣告沒收並諭知銷燬。
三、依毒品危害防制條例第23條第2項、刑事訴訟法第251條第 1
    項提起公訴。
    此    致
臺灣基隆地方法院
中    華    民    國    98    年    7     月    13    日
                              檢察官  甲  ○  ○
本件正本證明與原本無異
中    華    民    國    98    年    7     月    23    日
                              書記官  何  淑  貞
附錄所犯法條：
毒品危害防制條例第10條第1項
    施用第一級毒品者，處 6 月以上 5 年以下有期徒刑。


司法院資訊處製作；財團法人民間司法改革基金會備份。
